# 现金流量表3-1、本年取得子公司和收到处置子公司的现金净额如何填报

提问人：785989377 时间：2019-08-10 12:14:45
陈老师您好：
现金流量表附表 3 有个 1 、本年取得子公司和收到处置子公司的现金净额表格的填报，咨询下填报思路
业务情况：
1.合并的子公司本期均有购买处置子公司（合并的孙公司），净额反正在收到和支付其他与投资活动有关的现金内。
2. 合并的子公司本期没有新增和减少。
3. 子公司购买或处置孙公司均没有填报现金流量表 3 的这个表格，合并是否要填报？
4. 子公司带上来的收到和支付其他与投资活动有关的现金，合并也就直接并表了，是否要用负数填报在现金流量表附表 3 的表格内反应本年取得子公司和收到处置子公司的现金净额？

回答人：chenyiwei
可参考：《瑞华研究 2010 ～ 2016 汇编》之 “问题 5-2-19（取得或处置子公司及其他营业单位支付或收到的现金）”。其中所列原则同时适用于主帖中母公司和子公司各自的合并报表层面。